# 关于公司发放手机

提问人：709046552 时间：2019-10-26 16:56:16
陈版，公司为每个员工购买手机，以后公司为手机充值。请问购买手机款如何处理？需要作为固定资产吗？日后充值怎么如何处理？

回答人：chenyiwei
公司发放手机是否主要为工作联系用？还是完全属于员工福利？公司原先有无通讯费报销的福利？为手机充值后，该福利是否已经取消？

提问人：709046552 时间：2019-10-27 06:30:22
手机主要是工作用，原先也无通讯福利。

回答人：chenyiwei
购买手机款如金额较大，应列入固定资产，在一定年限内计提折旧。通话费充值计入管理费用——办公费。

提问人：709046552 时间：2019-10-28 06:30:17
如果不是为了工作用，金额较大计入固定资产，后续折旧计入福利费，对吧

回答人：chenyiwei
不是工作用的，直接将其成本计入职工薪酬费用（工资奖金，不是福利费）。